臺灣臺南地方法院民事裁定
111年度監宣字第469號
聲  請  人  金鳴謙
上列聲請人聲請准許處分受監護宣告人之財產事件，本院裁定如
下：
    主      文
許可聲請人代理受監護宣告人金黃祝壽處分（變賣）受監護宣告
人金黃祝壽所有如附表所示之不動產。
聲請費用新臺幣壹仟元由受監護宣告人金黃祝壽負擔。　　
    理　　　由
一、本件聲請意旨略以：本院111年度監宣字第323號裁定，選定
    聲請人為受監護宣告人金黃祝壽之監護人，指定金莉華為會
    同開具財產清冊之人。聲請人為照顧受監護宣告人金黃祝壽
    ，已入不敷出，經家屬同意處分受監護宣告人金黃祝壽所有
    如附表所示之不動產，以支應受監護宣告人金黃祝壽生活費
    用，受監護宣告人金黃祝壽目前每月生活費用約新臺幣（下
    同）35,000元左右，如附表所示之不動產目前每月還要繳納
    房貸2,298元，為受監護宣告人金黃祝壽之利益，爰依民法
    第1113條及第1101條第1項第1款，聲請許可處分如附表所示
    之不動產等語。
二、按監護人對於受監護人之財產，非為受監護人之利益，不得
    使用、代為或同意處分。監護人為下列行為，非經法院許可
    ，不生效力：代理受監護人購置或處分不動產。代理受
    監護人，就供其居住之建築物或其基地出租、供他人使用或
    終止租賃。監護人不得以受監護人之財產為投資。但購買公
    債、國庫券、中央銀行儲蓄券、金融債券、可轉讓定期存單
    、金融機構承兌匯票或保證商業本票，不在此限，民法第11
    01條定有明文。該條規定，依民法第1113條規定，準用於成
    年人之監護。
三、經查：
（一）聲請人之母親金黃祝壽前經本院111年度監宣字第323號裁
      定宣告為受監護宣告之人，並選定聲請人為監護人，及指
      定金莉華為會同開具財產清冊之人，且聲請人已於民國11
      1年7月26日向本院陳報其與會同開具財產清冊之人金莉華
　　　開具之受監護宣告人金黃祝壽財產清冊等情，業經本院調
      閱前開案卷核閱綦詳。又聲請人主張如附表所示之不動產
      係受監護宣告人金黃祝壽所有一節，有上開財產清冊所附
      建物所有權狀、土地所有權狀影本及受監護宣告人金黃祝
      壽之全國財產稅總歸戶財產查詢清單在卷可參，堪可採信
      。
（二）再聲請人主張受監護宣告人金黃祝壽目前每月看護費、生
      活費約需支出35,000元等情，業據提出看護工所得薪資計
      算表、收據、繳費憑證、房屋稅繳款書、管理費收繳單、
      出貨單、發票等件為證，堪可採信。本院審酌依上開財產
      清冊內容，受監護宣告人金黃祝壽已無任何現金存款，確
      有處分不動產以所得價金支付生活所需之必要，且經本院
      職權通知受監護宣告人金黃祝壽其餘子女，亦無人表示異
      議，因認本件聲請與受監護宣告人金黃祝壽之利益尚無不
      合，應予准許。
四、依家事事件法第164條第2項，非訟事件法第24條第1項，裁
    定如主文。　　　　　
中　　華　　民　　國　　111 　年　　9 　　月　　30　　日
                   家事法庭法　官　許嘉容
以上正本係照原本作成。　　　　　　　　　
如不服本裁定，應於送達後10日內向本院提出抗告狀，並繳納抗
告費新臺幣1,000元。
中　　華　　民　　國　　111 　年　　9 　　月　　30　　日
                           書記官  李雅涵　
附表：
編號 不    動    產    標    的  權利範圍   1  臺南市○區○○段000地號土地  10000分之146  2 門牌號碼：臺南市○區○○路0段000巷00號8樓建物    全部